高雄高等行政法院裁定
　　　　　　　　　　　　　　　　九十六年度停字第二六號
聲　請　人　甲○○
相　對　人　行政院衛生署屏東醫院
代　表　人　乙○○
上列當事人間因溢領獎勵金事件，聲請人提起行政訴訟，並聲請
停止原處分之執行。本院裁定如下：
    主　文
聲請駁回。
聲請程序費用由聲請人負擔。
    理　由
一、按「行政訴訟繫屬中，行政法院認為原處分或決定之執行，
    將發生難於回復之損害，且有急迫情事者，得依職權或依聲
    請裁定停止執行。」行政訴訟法第一百十六條第二項前段固
    有明文。然所謂難以回復之損害，係指其損害不能回復原狀
    ，或不能以金錢賠償，或在一般社會通念上，如為執行可認
    達到回復困難之程度而言，合先敘明。
二、緣相對人以省市政府衛生處局所屬醫療機構人員獎勵金發給
    要點第一點、第二點、第三點、第六點第一項及第七點規定
    ，省市政府衛生處局所屬醫療機構發給服務獎勵金時，應先
    將固定資產提撥折舊予以扣除後，再行按規定比例發給其他
    工作人員，核發之服務獎勵金，則未依規定提撥折舊，致浮
    增獎勵金提撥金額，造成溢發服務獎勵金，該溢發獎勵金部
    分之行政處分乃屬違法，因認應予撤銷該溢領之行政處分，
    乃函催聲請人繳還任職於相對人期間溢領服務獎勵金新台幣
    （下同）十九萬零九百四十三元。聲請人不服，提起行政訴
    訟，聲明求為判決（一）相對人（即本案訴訟被告）催討溢
    發獎勵金之相關函文（九十三年三月二十二日屏醫人字第０
    九三０００一三二五號函及九十五年十一月十六日屏醫人第
    ０九五０００五三三一號函），均非屬行政處分。（二）若
    鈞院認催繳函文為行政處分，則請求撤銷系爭催繳函之行政
    處分。（三）公法上不當得利請求權已屆時效而消滅。（四
    ）請求相對人（本案訴訟被告）賠償就行政執行所造成聲請
    人財產、名譽上之損失。並主張催繳函文不得作為行政執行
    之執行名義，請求裁定准予停止原處分之執行云云。
三、惟按行政訴訟法第一百十六條第二項前段規定聲請停止原處
    分執行，係對行政處分為之，本件聲請人提起之行政訴訟，
    係主張相對人所為之催繳函非行政處分，不得作為執行名義
    ，而聲請裁定停止原處分之執行云云。則聲請人係主張對非
    行政處分停止執行，揆諸首揭規定，已有未洽。至聲請人另
    為本案訴之聲明（二）固提起撤銷訴訟，惟相對人前揭函文
    縱認為行政處分，然乃命聲請人為金錢給付之處分，是項行
    政處分之執行，乃屬公法上金錢給付義務之執行，其執行方
    法，自得選擇「金錢」作為執行之標的物，且該處分縱不停
    止執行，而日後該處分遭行政法院予以撤銷確定，則依一般
    社會通念，相對人要非無法以同等之金錢填補聲請人之損害
    ，尚無發生難以回復損害之虞，本件且無任何急迫情事，核
    與前揭停止執行之要件不符，揆諸首開規定，聲請人聲請停
    止原處分之執行，自不應准許。
四、爰依行政訴訟法第一百零四條、民事訴訟法第九十五條、第
    七十八條，裁定如主文。
中　　華　　民　　國　九十六　年　　九　　月　十四　日
                  第一庭審判長法  官　　江幸垠
                              法  官　  林勇奮
                              法  官　  蘇秋津
以上正本係照原本作成。
如不服本裁定，應於裁定送達後十日內以書狀敘明理由，經本院
向最高行政法院提出抗告（須按對造人數附具繕本）。
中　　華　　民　　國　九十六　年　　九　　月　十四　日
　　　　　　　　　　　　　　　書記官    洪美智
